【裁判字號】    99,交聲,304
【裁判日期】    991011
【裁判案由】    違反道路交通管理處罰條例聲明異議
【裁判全文】
臺灣花蓮地方法院交通事件裁定         99年度交聲字第304號
原處分機關  交通部公路總局臺北區監理所花蓮監理站
異  議  人
即受處分人  甲○○
上列異議人即受處分人因違反道路交通管理處罰條例案件，對於
交通部公路總局臺北區監理所花蓮監理站民國99年 7月12日所為
之處分（原處分案號：花監違字第裁44-TA0000000號）聲明異議
，本院裁定如下：
    主  文
異議駁回。
    理  由
一、原處分意旨略以：異議人即受處分人甲○○（下稱異議人）
    於民國99年 5月24日14時8分許駕駛車牌號碼3360-SN號自用
    小客車，行經台11線113公里（芝田段）處，因「限速 60公
    里、經測速時速87公里、超速27公里」之違規行為，經台東
    縣警察局交通警察隊逕行掣單舉發，原處分機關於99年 7月
    12日以異議人有「汽車駕駛人行車速度，超過規定之最高時
    速20公里以上未滿40公里」之違規事實，依路交通管理處罰
    條例第40條、第63條第 1項規定，裁處異議人罰鍰新臺幣（
    下同）1,800元並記違規點數1點在案。
二、異議意旨略以：異議人甲○○，車號 3360-SN，因同一單位
    同時開出兩張罰單，所照出的相片，轉述違規事件都不同，
    99年6月12日的罰單（異議人誤載為99年6月24日）所附的相
    片，有電腦打字、違規的日期、時間和地點，而另一張罰單
    所附的相片什麼沒寫也沒有電腦打字，更無法證明什麼，而
    99年 5月24日星期一，異議人必須接送兩位女兒早上上學、
    下午四點放學，和放學後補習班補習，所以肯定沒有開車出
    門，請查證云云。
三、按汽車駕駛人行車速度超過規定之最高時速或低於規定之最
    低時速者，處新臺幣（下同）1,200元以上2,400元以下罰鍰
    ，並予記違規點數 1點，道路交通管理處罰條例第40條、第
    63條第1項第1款分別定有明文。
四、經查：
  (一)異議人於99年 5月24日14時8分許，駕駛車牌號碼3360-SN號
    自用小客車，行經台 11線113公里（芝田段）處，經以固定
    式雷達測速器測得其時速為87公里，該路段行車速限為60公
    里，超速27公里之違規事實，有超速舉發照片 1張在卷可憑
    。
  (二)異議人雖辯稱99年 5月24日沒有開車出門云云。然查，經雷
    達測速儀器拍攝超速之違規舉發照片所示車牌號碼 3360-SN
    號自用小客車為異議人所有，又異議人經常往來花蓮、台東
    、高雄間，為異議人於本院調查時陳述在卷；且經本院依職
    權調閱異議人所使用之行動電話0000000000及0000000000門
    號於99年 5月24日之通聯紀錄結果顯示，異議人於該日確有
    多筆自台東發話或收話之通聯記錄，有中華電信公司函附之
    前揭行動電話門號雙向通聯記錄 1份附卷可稽，足證異議人
    確實有於該日駕駛上開自用小客車前往台東，異議人所稱當
    日未開車出門云云，顯屬卸責之詞，委無足採。
  (三)異議人又辯稱該舉發照片上無電腦打字說明其違規情事，僅
    有手寫註記違規事項，認為該舉發照片不實云云。查依證人
    即舉發之台東縣警察局交通隊員警乙○○於本院證述：「99
    年 6月12日的採證照片是數位電腦傳輸，測速儀器裡面有電
    腦，利用電腦數位傳輸，我們直接下載舉發。99年 5月24日
    固定桿測速儀器裡面是 800張一卷的照片，我們要從儀器取
    出底片，去照相館沖成光碟，再一張張舉發。…。99年 5月
    24日的採證照片上，『台11線113公里處、JOGA0000000、限
    速南下50K北上60K』是用手寫的，台 11線113公里處是測速
    儀器照相桿的地點位置， JOGA0000000是測速儀器的機號，
    50K60K是速限，因為機器舊的，沒有像數位的機器已經有這
    些資料，所以我們用一個透明卡片以奇異筆寫上開資料，插
    在相機裡面，相機採證超速車輛時就可以一併照進去。照片
    洗出來時就會有採證照片上的資料。」、「（問：1000+087
    、140534、100524各為何意思？）87是時速，140534是14時
    05分34秒，100524是2010年 5月24日。」等語，可知異議人
    所稱手寫註記之照片乃因該雷達測速儀器為舊式機型，而由
    員警以事先填入路段、速限及測速儀器型號等資訊，在採證
    拍攝超速違規車輛時即可一併顯示，而非事後註記或攥改。
    況採證照片上超速之時速、日期、時間等仍均以電腦顯示，
    並無竄改情事，異議人上開所辯顯無可採。
  (四)又本件雷達測速儀器於98年 7月22日經經濟部標準檢驗局檢
    定合格，有效期限至99年 7月31日，有經濟部標準檢驗局雷
    達測速儀檢定合格證書在卷可稽（見本院卷第16頁）。本件
    雷達測速儀器既經檢驗合格，於99年 5月24日舉發時尚在有
    效期內，且參證人即台東縣警察局交通隊員警乙○○所呈報
    99年5月24日當日台11線113公里處（芝田段）之車流量大約
    是1621輛汽機車經過，經該雷達測速儀器測得超速違規舉發
    之件數為25件，有台東縣警察局交通隊員警乙○○之報告 1
    紙在卷可參，是依該舉發違規超速數量而言，並無異常現象
    ，足徵該雷達測速儀器運作功能正常，該雷達測速儀器之測
    速採證自足堪信賴。異議人所辯機器老舊、有誤差云云，均
    委無可採。
  (五)綜上所述，異議人於上揭時、地駕駛汽車行車速度超過規定
    速限之違規事證明確，原處分機關依道路交通管理處罰條例
    第40條規定裁處異議人罰鍰1,800元，並依同條例第63條第1
    項第1款（裁決書漏列第 1款）規定記違規點數1點，經核並
    無不合，本件異議為無理由，應予駁回。
五、據上論斷，應依道路交通案件處理辦法第19條，裁定如主文
    。
中    華    民    國    99    年    10    月    11    日
                  交通法庭      法  官  蔡寶樺
上列正本證明與原本無異。
如對本裁定不服，應於送達後 5日內，向本院提出抗告狀（應抄
附繕本）。
中    華    民    國    99    年    10    月    11    日
                                書記官

司法院資訊處製作；財團法人民間司法改革基金會備份。
